【裁判字號】    95,簡上,108
【裁判日期】    951208
【裁判案由】    給付租金
【裁判全文】
臺灣桃園地方法院民事裁定             95年度簡上字第108號
上  訴  人  甲○○
訴訟代理人  陳智義律師
被  上訴人  乙○○
上列當事人間請求給付租金事件，上訴人對於中華民國95年10月
12日本院95年度簡上字第108號第二審判決提起上訴，本院裁定
如下：
    主      文
上訴駁回。
第三審訴訟費用由上訴人負擔。
    事實及理由
一、按對於簡易訴訟程序之第二審判決，其上訴利益逾第466條
    所定之額數者，當事人固得以其適用法規顯有錯誤為理由，
    逕向最高法院提起上訴，但須經原裁判法院許可，且該許可
    ，以訴訟事件所涉及之法律見解具有原則上之重要性者為限
    ，認為不應許可者，應以裁定駁回其上訴，此觀之民事訴訟
    法第436 條之2 第1 項、第436 條之3 第1 項、第2 項、第
    3 項後段之規定自明。而所謂適用法規顯有錯誤，係指原第
    二審判決就其取捨證據所確定之事實適用法規顯有錯誤而言
    ，不包括認定事實不當之情形在內，故認定事實錯誤、取捨
    證據失當及判決不備理由或理由矛盾，則不在該條項適用之
    列。又所謂「有原則上之重要性」，係指訴訟事件所涉及之
    法律見解意義重大，而有闡釋之必要而言。
二、本件上訴人對於原判決逕向最高法院提起上訴，其上訴理由
    略以：被上訴人主張上訴人從民國87年10月起同意伊維持原
    來之租金為新臺幣（下同）8 萬元，此經上訴人否認，而被
    上訴人於本件第一審尚自認「87年10月被上訴人拿租金給上
    訴人就有提到因經濟不景氣等問題，且該土地上是蓋鐵皮屋
    出租給他人，有請甲○○依原訂8 萬元租金，不要調漲租金
    ，當時除當事人二人在場外無其他人在場」等語，由被上訴
    人上開陳述可知被上訴人係主張：87年10月初次調漲時，租
    金由上訴人親自簽收且上訴人同意不調漲租金。惟被上訴人
    竟然無法提出87年10月有上訴人簽收租金之文件，而就社會
    常情及經驗判斷，兩造對於租約係以書面載明，如何調漲、
    調漲幅度、時間，白紙黑字寫明清楚，若上訴人欣然同意不
    調漲豈會不更改租約？況若被上訴人真於87年10月即得上訴
    人同意不調漲，為何未在租金收據上加註相關文字？足證上
    訴人所言不實。其次，被上訴人將89年歷年來各期租金收受
    文件小心收藏，自然包括87年10月之租金收據，為何獨缺該
    次由上訴人甲○○親收租金之文件。且訴外人吳松江雖係上
    訴人之子，但其已成年，而上訴人係年邁老婦，二人經濟各
    自負擔，則吳松江之債務何需由上訴人轉讓租金債權代償以
    符經驗法則？從而，原審單以上訴人長期以來未主張租金，
    不轉讓未收租金債權予吳松江，令其得以抵銷借款云云，而
    認兩造確有同意租金不調漲之合意，適用法規顯有錯誤。此
    外，被上訴人未就上訴人同意不調整租金乙事盡舉證責任，
    原審竟認被上訴人就有利於己之事實已盡舉證責任。為此，
    提起本件上訴，聲明求為將原判決廢棄，發回臺灣桃園地方
    法院云云。
三、查原審判決業已就何以認定兩造已達成不按系爭租賃契約約
    定調漲租金而維持租金每月8 萬元之協議之理由，論述明確
    ，上訴人所陳之前開上訴理由各節，僅係就原審判決認定事
    實、取捨證據之當否予以爭執，其所為指摘要與適用法規是
    否錯誤無涉，尤無所涉及之法律見解具有原則上之重要性可
    言。綜上，上訴人之上訴理由既與前開規定上訴第三審之要
    件不符，其上訴自不應許可，應予駁回。
四、依民事訴訟法第436 條之3 第3 項後段、第95條、第78條，
    裁定如主文。
中    華    民    國    95    年    12    月    8     日
                  民事第三庭審判長法  官  潘進柳
                                  法  官  陳清怡
                                  法  官  林望民
以上正本係照原本作成
如對本裁定抗告，須於裁定送達後10日內向本院提出抗告狀
中    華    民    國    95    年    12    月    8     日
                                  書記官  曾建中


司法院資訊處製作；財團法人民間司法改革基金會備份。
